臺灣彰化地方法院刑事判決　　　　　　　99年度訴字第1421號
公　訴　人　臺灣彰化地方法院檢察署檢察官
被　　　告　黃銀龍
選任辯護人　國慶律師
上列被告因違反毒品危害防制條例等案件，經檢察官提起公訴（
99年度偵字第9518號），本院判決如下：
    主    文
黃銀龍販賣第二級毒品，累犯，處有期徒刑柒年肆月。未扣案之
販賣第二級毒品所得財物新臺幣貳仟元沒收，如全部或一部不能
沒收時，以其財產抵償之。又轉讓第一級毒品，累犯，處有期徒
刑壹年陸月。又轉讓第一級毒品，累犯，處有期徒刑壹年肆月。
應執行有期徒刑捌年陸月。未扣案之販賣第二級毒品所得財物新
臺幣貳仟元沒收，如全部或一部不能沒收時，以其財產抵償之。
其餘被訴如附表所示部分均無罪。
    事    實
一、黃銀龍於民國95年間，因施用毒品案件，經本院以95年度易
    字第1034號判決判處有期徒刑9月確定（嗣經本院以96年度
    聲減字第1077號裁定減刑為有期徒刑4月又15日），業於96
    年8月15日縮刑期滿執行完畢。另於96年間，因施用毒品案
    件，經本院以96年度易字第852號判決判處有期徒刑7月確定
    （嗣經本院以96年度聲減字第4071號裁定減刑為有期徒刑3
    月又15日確定）；又於97年間，因施用毒品案件，經本院分
    別以97年度易字第73號、97年度易字第1070號、97年度易字
    第1233號判決各判處有期徒刑10月、6月、6月確定，嗣經裁
    定應執行有期徒刑1年6月確定，並與上開有期徒刑3月又15
    日接續執行，甫於99年1月1日縮刑期滿執行完畢。
二、詎黃銀龍仍不知悔改，明知甲基安非他命係毒品危害防制條
    例第2條第2項第2款所規定之第二級毒品，不得非法持有、
    販賣，竟基於販賣第二級毒品甲基安非他命以營利之犯意，
    持用其同居人張燕玲申辦0000000000號門號之某廠牌行動電
    話1支（搭配0000000000號SIM卡1張，該門號申請人為張燕
    玲）作為販賣毒品之連絡工具，其分別於99年9月26日晚上7
    時14分及54分許，撥打陳龍仁所使用0000000000號門號之行
    動電話，約定見面之時間、地點，迨雙方當日晚上某時許，
    在彰化縣員林鎮○○路○段148號住處外（起訴書誤載為彰化
    縣員林鎮○○○街某電子遊藝場）見面後，即一手交錢，一
    手交貨，由黃銀龍販賣價值2000元之第二級毒品甲基安非他
    命給予陳龍仁1次。
三、又黃銀龍明知海洛因為毒品危害防制條例第2條第2項第1款
    所列管之第一級毒品，亦明知甲基安非他命業經行政院衛生
    署公告列入禁藥管理，屬禁藥之一種，均不得非法轉讓，竟
    分別基於轉讓第一級毒品海洛因、禁藥甲基安非他命之犯意
    ，於下列時地，轉讓第一級毒品海洛因、禁藥甲基安非他命
    ，分別敘述如下：
  (一)於99年10月12日凌晨約3時許，在黃銀龍位於彰化縣員林鎮
    ○○路○段148號住處，同時無償轉讓數量不詳價值約1000元
    之第一級毒品海洛因及價值約1000元之禁藥甲基安非他命予
    賴松森【上開轉讓海洛因或甲基安非他命行為，均尚乏證據
    證明已達轉讓加重標準之淨重5公克或10公克以上】。
  (二)於99年10月12日凌晨約2、3時許，在黃銀龍上開住處內，無
    償轉讓數量不詳價值約500元之第一級毒品海洛因予廖春桂
    【上開轉讓海洛因行為，尚乏證據證明已達轉讓加重標準之
    淨重5公克以上】。
  (三)嗣於99年10月12日，經臺灣彰化地方法院檢察署檢察官指揮
    彰化縣警察局田中分局，持本院法官核發搜索票及該署檢察
    官所核發拘票，在黃銀龍上開住處，分別查獲黃銀龍、賴松
    森、廖春桂及張燕玲，並扣得與本案無關已沖洗過之毒品包
    裝袋3個、包裝空袋2包、969雙卡機行動電話1支（搭配0000
    000000、0000000000號2個SIM卡門號）等物。
四、案經彰化縣警察局田中分局報請臺灣彰化地方法院檢察署檢
    察官偵查起訴。
    理    由
壹、程序部分：
一、供述證據部分：
  (一)證人陳龍仁、賴松森、廖春桂、張燕玲於檢察官訊問時之證
    述部分：
    按被告以外之人於偵查中向檢察官所為陳述，除顯有不可信
    之情況者外，得為證據，同法第159條之1第2項定有明文。
    偵查中對被告以外之人（包括證人、鑑定人、告訴人、被害
    人及共同被告等）所為之偵查筆錄，或被告以外之人向檢察
    官所提之書面陳述，性質上均屬傳聞證據。惟現階段刑事訴
    訟法規定檢察官代表國家偵查犯罪、實施公訴，依法其有訊
    問被告、證人及鑑定人之權，證人、鑑定人且須具結，而實
    務運作時，檢察官偵查中向被告以外之人所取得之陳述，原
    則上均能遵守法律規定，不致違法取供，其可信度極高，職
    是，被告以外之人前於偵查中已具結而為證述，除反對該項
    供述得具有證據能力之一方，已釋明「顯有不可信之情況」
    之理由外，不宜以該證人未能於偵訊中接受他造之反對詰問
    為由，即遽指該證人於偵查中之陳述不具證據能力。本件證
    人陳龍仁、賴松森、廖春桂、張燕玲於偵訊中陳述時，業經
    檢察官諭令具結，其證詞之憑信性已獲擔保，又無其他證據
    足認該等陳述有何顯不可信之情事，依前開說明，本院認證
    人陳龍仁、賴松森、廖春桂、張燕玲上開於偵查中具結後之
    證言自應具有證據能力。
  (二)證人陳龍仁、賴松森、廖春桂、張燕玲等4人於警詢時之證
    述部分：
    按證人、鑑定人依法應具結而未具結者，其證言或鑑定意見
    ，不得作為證據。被告以外之人於審判外之言詞或書面陳述
    ，除法律有規定者外，不得作為證據。被告以外之人於偵查
    中向檢察官所為之陳述，除顯有不可信之情況者外，得為證
    據。被告以外之人於審判外之陳述，雖不符前四條之規定，
    而經當事人於審判程序同意作為證據，法院審酌該言詞陳述
    或書面陳述作成時之情況，認為適當者，亦得為證據。當事
    人、代理人或辯護人於法院調查證據時，知有第159條第1項
    不得為證據之情形，而未於言詞辯論終結前聲明異議者，視
    為有前項之同意。刑事訴訟法第158條之3、第159條第1項、
    第159條之1第2項、第159條之5分別定有明文。查證人陳龍
    仁、賴松森、廖春桂、張燕玲於警詢中之陳述，均屬被告以
    外之人於審判外之言詞陳述，且經被告之選任辯護人於本院
    準備程序主張不得作為證據，復查無刑事訴訟法第159條之2
    、第159條之3所定之例外情形，依同法第159條第1項規定，
    是證人陳龍仁、賴松森、廖春桂、張燕玲等4人之警詢筆錄
    ，自均無證據能力。
二、非供述證據部分：
  (一)通訊監察譯文部分：
    按偵查犯罪機關依法定程序監聽之錄音，係以監聽之錄音帶
    為其調查犯罪所得之證據，司法警察依據監聽錄音結果予以
    翻譯而製作之通訊監察譯文，乃該監聽錄音帶內容之顯示，
    此為學理上所稱之「派生證據」，屬於文書證據之一種。於
    被告或訴訟關係人對其譯文之真實性發生爭執或有所懷疑時
    ，法院固應依刑事訴訟法第165條之1第2項之規定，勘驗該
    監聽錄音帶以踐行調查證據之程序，俾確認該錄音聲音是否
    為通訊者本人及其內容與通訊監察譯文之記載是否相符，或
    傳喚該通訊者為證據調查。倘被告或訴訟關係人對該通訊監
    察譯文之真實性並不爭執，即無勘驗辨認其錄音聲音之調查
    必要性，法院於審判期日如已踐行提示通訊監察譯文供當事
    人辨認或告以要旨，使其表示意見等程序並為辯論者，其所
    為之訴訟程序即無不合（最高法院98年度臺上字第2016號刑
    事判決意旨可資參照）。本案據為認定事實依據之通訊監察
    譯文，係依據本院法官依法以99年度聲監字第493號、99年
    度聲監續字第453號、99年度聲監字第701號核發通訊監察書
    所製作，並經本院審理時踐行提示並告以要旨之程序，檢察
    官、被告、辯護人均無意見，本院亦未發現有以非法方式取
    得或製作通訊監察譯文之事證，參照上開說明，本案之通訊
    監察譯文自有證據能力。
  (二)詮昕科技股份有限公司（下稱詮昕公司）所出具之「濫用藥
    物尿液檢定報告」：
    按現行刑事訴訟法關於「鑑定」之規定，除選任自然人充當
    鑑定人外，另設有囑託機關鑑定制度。依同法第198條、第
    208條之規定，不論鑑定人或鑑定機關、團體，固均應由法
    院、審判長、受命法官或檢察官視具體個案之需要而為選任
    、囑託，並依第206條之規定，提出言詞或書面報告，始符
    合同法第159條第1項所定得作為證據之「法律有規定」之情
    形。否則所為之鑑定，仍屬傳聞證據。然於司法警察機關調
    查中之案件，為因應實務上，或因量大、或有急迫之現實需
    求，併例行性當然有鑑定之必要者，例如毒品之種類與成分
    、尿液之毒品反應，或者槍彈有無殺傷力等鑑定，基於檢察
    一體原則，得由該管檢察長對於轄區內之案件，以事前概括
    選任鑑定人或囑託鑑定機關、團體之方式，俾便轄區內之司
    法警察官、司法警察對於調查中之此類案件，得即時送請先
    前已選任之鑑定人或囑託之鑑定機關、團體實施鑑定，以求
    時效（法務部92年9月1日法檢字第0920035083號函參照，刊
    載於法務部公報第312期）。此種由司法警察官、司法警察
    依檢察官所概括選任之鑑定人或囑託鑑定機關、團體所為之
    鑑定結果，與檢察官選任或囑託為鑑定者，性質上並無差異
    。查卷附之詮昕公司所出具證人陳龍仁、賴松森、廖春桂、
    張燕玲之濫用藥物尿液檢定報告各1份，均係屬檢察機關概
    括授權司法警察（官）送請鑑定機關實施鑑定，經審酌該鑑
    定機關基於其專業職能及經驗所為之鑑驗，做成書面紀錄，
    其信憑性已具相當之擔保，且鑑定過程亦核無何違法或不當
    之情事，揆諸前開說明，自可做為證據。
  (三)扣案與本案無關已沖洗過之毒品包裝袋3個、包裝空袋2包、
    969雙卡機行動電話1支（搭配0000000000、0000000000號2
    個門號）等物：
    此部分之證據，非屬供述證據而無傳聞法則之適用，且上開
    物品，係經警察持本院核發搜索票搜索所扣得，此有本院核
    發搜索票、搜索扣押筆錄及扣押物品目錄表在卷可稽（見警
    卷第20至23頁），且與本案雖不具有關聯性，而檢察官、被
    告、辯護人於言詞辯論終結前對於此部分為本件判決基礎之
    上開扣案證物，並未陳明其取得程序有不合法之情形，其等
    對於各該扣案證據之證據能力亦無爭執，本院亦未發現上開
    扣案之各項證據有以非法方式取得之情形，是上開各項扣案
    證據應係以合法程序取得，亦均有證據能力。
  (四)查獲扣案物品及現場蒐證照片共19張部分：
    上開照片係警方以照相機之功能，於查獲被告時針對查獲現
    場蒐證所拍攝之照片，不含有人類意思表達之供述要素，其
    內容與現實情狀之一致性，係透過機械原理加以還原，並無
    人對現實情形之記憶、知覺經常可能發生之誤差（如知覺之
    主觀性及記憶隨時間推移而發生變化、遺忘等），故上開證
    據均屬非供述證據，並無傳聞法則之適用至明（最高法院
    97年度臺上字第3854號判決要旨參照），又當事人及辯護人
    於準備程序及審理期日均未爭執該等證據之證據能力，且迄
    至言詞辯論終結前亦未聲明異議，本院審酌並無證據顯示該
    等證據有違法取得之情形，復參酌該等證據與本案具有關連
    性，並經本院於審理期日當庭提示予當事人及辯護人而依法
    踐行調查程序，認為以之作為證據應屬適當，是依法均認定
    具證據能力。
貳、實體部分：
一、事實認定部分：
  (一)關於犯罪事實二部分：
    訊據被告矢口否認有販賣毒品甲基安非他命圖利之犯行，於
    警詢先辯稱：伊沒有係販賣毒品予證人陳龍仁，該通電話是
    陳龍仁找伊玩13支云云；復於偵查中辯稱：伊沒有販賣甲基
    安非他命予證人陳龍仁，該通電話是伊跟證人陳龍仁說等一
    下回去，且伊沒有幫陳龍仁調甲基安非他命云云。經查：
  1.警方依據本院核發之通訊監察書對被告持用之門號00000000
    00號行動電話實施通訊監察之結果，發現門號0000000000號
    行動電話（下稱A）曾於99年9月26日晚上7時14分許及7時54
    分許，與證人陳龍仁使用之門號0000000000號行動電話（下
    稱B）通話，其通話情形如下：「A：回來了…今天不用做喔
    。B：不用。A：在家喔。B：對…你在哪裡。A：外面。B：
    不在家。A：好，我等一下回去。B：好。」、「A：回到家
    了。B：我等一下過去。」（見警卷第39頁之通訊監察譯文
    ）。
  2.就此部分之通訊監察譯文，證人陳龍仁於檢察官訊問時證稱
    ：「（問：田中分局員警提示並播放對0000000000行動電話
    實施通訊監察譯文及音檔，於99年9月26日19時14分及19時
    54分，由0000000000行動電話播出至0000000000行動電話2
    通，內容為【1】「A：回來了…今天不用做喔。B：不用。A
    ：在家喔。B：對…你在哪裡。A：外面。B：不在家。A：好
    ，我等一下回去。B：好。」、【2】「A：回到家了。B：我
    等一下過去。」，此2通音檔是你與何人之通話？對話內容
    為何意思？）是我跟阿龍的對話，對話內容是我拜託他幫我
    調安非他命，他已經調回來了，我要過去員林鎮○○○街的
    電子遊藝場跟他拿安非他命，我當場給他2000元，並取得1
    包安非他命…。」等語（見偵查卷第21頁）。被告於檢察官
    99年10月22日偵訊時供稱：「（問：99年9月26日你與持用0
    000000000電話的陳龍仁有二通通話紀錄，你問陳龍仁說「
    回來了…今天不用做」，陳龍仁回答「不用」，你說「在家
    」，陳龍仁說「對…你在哪裡」，你說「外面」，陳龍仁說
    「不在家」，你說「好，我等一下回去」，陳龍仁說「好」
    ，這些對話為何意？）陳龍仁在做歌仔戲，我問他說今天有
    做嗎，回來了沒有，我回答他我等一下回去，是因為他是我
    從小認識的朋友，他常來找我坐坐，所以我說我等一下回去
    。」等語（見偵查卷第89頁）。
  3.依以上通訊監察譯文、證人陳龍仁於檢察官訊問時之證述、
    被告於檢察官訊問時之供述相互參照觀之，被告並未向證人
    陳龍仁提及幫忙調甲基安非他命之事，且被告係將毒品甲基
    安非他命交付證人陳龍仁後，當場即向證人陳龍仁收取毒品
    甲基安非他命之價款，此時，被告與證人陳龍仁間毒品甲基
    安非他命之交易，業已完成而無後續事項，在此之前或此後
    ，被告與其毒品來源上游之收付款事項，證人陳龍仁既未參
    與，豈有幫忙調甲基安非他命可言？
  4.證人陳龍仁嗣後於本院審理時雖改證稱：「（審判長問：與
    黃銀龍一直有來往？）有，互動密切。」、「（審判長問：
    有無金錢往來？）沒有。」、「（審判長問：有無向黃銀龍
    借錢，或是欠錢？）沒有。」、「（審判長問：如果沒有譯
    文，你就隨便回答？）沒有譯文的，黃銀龍又沒有賣，我怎
    麼可能跟他買，沒有譯文的，我不是跟黃銀龍買，我說是我
    們合資，因為我錢不夠。」、「（審判長問：合資向誰買？
    ）至於合資的，黃銀龍是向誰買，我不知道。」、「（審判
    長問：所謂合資是何意？）我拿錢跟黃銀龍說我們合資，是
    黃銀龍去買一些一起施用，後改稱：如果買來一人一半。」
    、「（審判長問：何時開始與黃銀龍合資？）不一定，不是
    每次，99年8、9月開始與黃銀龍合資。」、「（審判長問：
    合資幾次？）2、3次，買來後一起施用，施用剩下的再一人
    分一半。」云云（見本院審理卷第116反面至第117頁反面）
    ，惟其於本院審理時所為證述，不僅與其之前於檢察官訊問
    時之證述不合，亦與被告本人之前於檢察官訊問時之供述相
    異，且依證人陳龍仁於本院審理時所證上情，證人陳龍仁並
    未參與被告與其毒品來源上游之毒品交易，何以會知悉本次
    交易毒品價格，其自身須分擔2000元？其於本院審理時所證
    述情節，實與常情不合。是證人陳龍仁於本院審理時之上開
    證述，自無足採信，當以其之前於檢察官訊問時之證述方為
    可採。
  5.又販賣毒品係雙方以對立之地位為毒品交易行為，居於賣方
    地位者，依其所可支配交易之毒品數量多寡，可分為大盤、
    中盤、小盤等，中小盤賣方為維持其交易地位，每以一定方
    式阻隔其交易上游及交易上游逕行會面，作為其以藉聯絡交
    易以取得利益之方法，否則，若最下游者可逕行與大盤為毒
    品交易，中、小盤毒品之賣方，豈有取得利潤之機會？是中
    小盤之販賣毒品，每有居間、不透明、對立、不一致等特性
    。合資購買毒品係合資者以平等之地位共同買入毒品之行為
    ，是真正之合資購買毒品行為有交易過程平等、共同、透明
    之特性，故如有真正之合資購買毒品之情事，應將合資雙方
    所合資之款項、合資購買之上游對象、所合資購得之毒品、
    上游交付毒品及分配之過程，一一具體顯示於雙方，使所有
    出資者均以平等之地位與上游毒品供應者交易，始符合資購
    買毒品之情狀；若僅由其中1人與上游會面交易取得毒品，
    顯係有意阻斷另1人參與向上游為毒品交易過程，排除其與
    上游逕為毒品交易，所合資購買毒品之程序既無從驗證，該
    被排除之另1人實際上僅係與所謂之「合資者」會面交易而
    已，與一般對立之毒品買賣交易，並無不同。況每人施用毒
    品之頻率、每次用量、每於購買毒品數量，往往不同，是2
    人同時需用相同數量之毒品，並能同時合購後分配者，應非
    常見。本件此部分之交易，僅由被告與上游會面交易，所合
    資購買毒品之程序未使證人陳龍仁得以驗證，其交易過程並
    不具備平等、共同、透明之情形，自難認有真正合資購買毒
    品之事實。
  6.綜上所述，被告係交付毒品海洛因予證人陳龍仁，並自證人
    陳龍仁處收受毒品價款2000元，係基於有償之毒品交易，且
    被告所為此部分之交易係存在於被告與證人陳龍仁之間，證
    人陳龍仁並未參與被告與毒品來源上游之交易，且被告於檢
    察官訊問時亦供認：伊並未幫陳龍仁調安非他命等語（見偵
    查卷第90頁）。是被告實係販賣第二級毒品甲基安非他命予
    證人陳龍仁，堪以認定。
  (二)關於犯罪事實三部分：
    訊據被告矢口否認有何轉讓第一級毒品海洛因、禁藥甲基安
    非他命予證人賴松森、廖春桂之犯行，於警詢先辯稱：伊沒
    有轉讓第一級毒品海洛因、禁藥甲基安非他命予證人賴松森
    、廖春桂，當時伊在睡覺云云；復於偵查中辯稱：伊沒有轉
    讓第一級毒品海洛因、禁藥甲基安非他命予證人賴松森、廖
    春桂，當天伊在打電話，證人賴松森、廖春桂進來，伊沒有
    跟他們說話，張燕玲最知道了云云。經查：
  1.證人賴松森於99年10月12日偵查中具結證述稱：「（問：據
    你供述你在99年10月12日凌晨3點多分別施用第一級毒品海
    洛因、第二級毒品安非他命的來源為何？）都是黃銀龍提供
    給我施用的。」、「（問：黃銀龍有無收取代價？）都沒有
    。」、「（問：你跟黃銀龍有無仇怨或金錢糾紛？）沒有。
    」、「（問：你是否跟黃銀龍購買過任何毒品？）都沒有。
    」、（問：黃銀龍是否有跟你合資購買海洛因或是安非他命
    ？）我們沒有合資過。」、「（問：據你說現場還有廖春桂
    施用第一級毒品海洛因，他施用海洛因的來源？）也是黃銀
    龍提供的。」、「（問：黃銀龍有無跟廖春桂收取任何代價
    ？）沒有。」、「（問：為何你知道沒有？）因為我跟廖春
    桂是一起到黃銀龍家的，廖春桂將海洛因滲入香菸內施用，
    吸完後他就睡了，所以廖春桂沒有給黃銀龍錢。」等語；而
    證人廖春桂於99年10月12日偵查中亦結證稱：「（問：：據
    你供述你在99年10月12日凌晨3點多施用第一級毒品海洛因
    的來源為何？）是黃銀龍提供給我施用的。」、「（問：黃
    銀龍有無收取代價？）沒有。」、「（問：你跟黃銀龍有無
    仇怨或金錢糾紛？）沒有。」、「（問：你是否跟黃銀龍購
    買過任何毒品？）沒有。」、（問：黃銀龍是否有跟你合資
    購買海洛因或是安非他命？）我們沒有合資過。」、「（問
    ：據你說現場還有賴松森施用第一級毒品海洛因及第二級毒
    品安非他命，他施用海洛因、安非他命的來源？）賴松森跟
    我一起去，他是跟黃銀龍討的。」、「（問：黃銀龍有無跟
    賴松森收取任何代價？）沒有。」、「（問：為何你知道沒
    有？）因為我跟賴松森是一起去的，我在現場沒有看到賴松
    森有給黃銀龍錢。」等語（見偵查卷第32、44頁）。而證人
    賴松森、廖春桂經警採集渠等尿液送驗後，結果分別呈現安
    非他命、甲基安非他命、可代因、嗎啡陽性反應，此有彰化
    縣警察局田中分局委託檢驗尿液代號與真實姓名對照認證單
    及詮昕公司所出具之濫用藥物尿液檢定報告各2份在卷可證
    （見本院審理卷第91頁、第91頁反面、第93頁、第93頁反面
    ）。而證人張燕玲於本院審理時具結證述稱：「（檢察官問
    ：賴松森及廖春桂有無到黃銀龍家用毒品？）…到這次99年
    10 月12日發生時我有看到，當天凌晨是廖春桂帶賴松森到
    我家客廳…，我看到廖春桂用香菸方式施用海洛因，賴松森
    也是用香菸方式施用海洛因及用吸食器施用甲基安非他命，
    吸食器是我們家的…。」等語（見本院審理卷第164頁）。
  2.依以上證人賴松森、廖春桂於檢察官訊問時之證述、證人張
    燕玲於本院審理時之證述相互參照觀之，證人賴松森、廖春
    桂2人當日係因證人賴松森毒癮發作後，與證人廖春桂一同
    至被告上開住處，分別向被告討取海洛因及甲基安非他命，
    經被告分別無償轉讓海洛因及甲基安非他命予證人賴松森及
    廖春桂後，證人賴松森即以香菸方式施用海洛因，再以吸食
    器施用甲基安非他命；而證人廖春桂則以香菸方式施用海洛
    因。
  3.證人賴松森嗣後於本院100年1月20日審理時雖改證稱：「（
    辯護人問：請審判長提示99年10月12日訊問筆錄第31頁第
    9-10行，由證人詳閱。對於訊問筆錄是否實在？）（提示並
    告以要旨）不是真實，是警察跟我說要這麼做，毒品是我跟
    廖春桂帶去的。」、「（辯護人問：上開偵訊筆錄第32頁第
    10行開始，是你供述是你於99年10月12日凌晨3時施用的毒
    品海洛因及第二級毒品安非他命是黃銀龍提供給你施用，是
    否如此？）毒品是我跟廖春桂帶去的。」、「（檢察官問：
    當天你毒癮發作，為何還要帶毒品去黃銀龍家？）東西是廖
    春桂給我的。」、「（檢察官問：毒品是廖春桂給你的，為
    何還要帶到黃銀龍家？）我也不知道為何廖春桂要帶我到黃
    銀龍家，當時我沒有東西。」、「（審判長問：你的海洛因
    及甲基安非他命來源？）跟廖春桂拿的。」、「（審判長問
    ：是買的還是拿的？）廖春桂常常請我。」、「（受命法官
    問：你剛才說你在警詢說是照警察指述所做的供述？）（提
    示警詢筆錄並告以要旨）警詢筆錄第三頁第18、19行的供述
    都不對，實際情況是當天黃銀龍在睡覺，我跟廖春桂及張燕
    玲在施用毒品，東西是我們自己帶的，當時廖春桂是要去找
    黃銀龍，去的時候黃銀龍已經在睡覺…第二份的警詢筆錄第
    二行第三行也是不對，東西是我們帶去的。」、「（受命法
    官問：你確定毒品是廖春桂自己帶去的？）是。」云云（見
    本院審理卷第110頁及第114頁反面）；證人廖春桂嗣後於本
    院100年2月17日審理時雖改證稱：「（檢察官問：請審判長
    提示99偵9518號第43頁第3-5行，由證人詳閱。筆錄內容是
    否正確？）（提示並告以要旨）我有這樣講。這份筆錄內容
    不是事實。」、「（檢察官問：你的海洛因來源？）我向別
    人拿的。」、「（檢察官問：請審判長提示99偵9518號第43
    頁第3-5行，由證人詳閱筆錄內容你說海洛因是黃銀龍給你
    的，是否有如此陳述？）（提示並告以要旨）是，我有那樣
    講，是第二次的筆錄。」、「（辯護人問：99年10月12日當
    天你是否有施用被告的毒品？）我是施用我自己的毒品海洛
    因及甲基安非他命。」云云（見本院審理卷第159、161頁）
    ；證人張燕玲於本院審理時改證稱：「（檢察官問：當天賴
    松森及廖春桂施用的毒品是哪裡來的？）我看到廖春桂拿出
    毒品來，他跟誰拿的我不知道。」、「（受命法官問：廖春
    桂的毒品是何人拿出來的？）廖春桂拿出來甲基安非他命及
    海洛因。」云云（本院審理卷第164頁反面、第166頁反面）
    ，惟證人賴松森、廖春桂、張燕玲等3人於本院審理時所為
    證述，不僅與渠等之前於檢察官訊問時之證述不合，關於被
    告當時是否曾與證人賴松森、廖春桂聊天及是否在睡覺等情
    ，亦與被告本人之前於檢察官訊問時之供述相異，且依證人
    賴松森、廖春桂、張燕玲等3人於本院審理時所為證述，渠
    等3人關於證人賴松森施用毒品海洛因及甲基安非他命之來
    源部分，及證人張燕玲施用第二級毒品甲基安非他命部分是
    否為被告無償轉讓，抑或證人廖春桂無償所轉讓等情，渠等
    3人之證述亦彼此不一致。是證人賴松森、廖春桂及張燕玲
    等人於本院審理時之上開證述，應係事後維護被告之詞，自
    無足採信，當以證人賴松森及廖春桂之前於檢察官訊問時之
    證述方為可採。
  4.綜上所述，被告分別轉讓第一級毒品海洛因及禁藥甲基安非
    他命予證人賴松森、轉讓第一級毒品海洛因予證人廖春桂之
    犯行均事證明確，洵堪認定。
二、論罪科刑部分：
  (一)關於犯罪事實二部分：按毒品危害防制條例第2條第2項第2
    款規定，甲基安非他命係屬列管之第二級毒品，不得非法持
    有、施用、轉讓、販賣。又按刑法上所謂販賣行為，不以販
    入後復行賣出為必要，只要以營利為目的，而有販入或賣出
    二者其一之行為，即足構成，雖未及賣出，仍屬販賣既遂，
    其後復分次賣出，與先前之販入行為，均為販賣犯行（最高
    法院88年度臺上字第28 28號判決意旨參照）。次按刑事上
    販賣罪之完成，與民事上買賣契約之成立，二者之概念尚有
    不同，刑事上之販賣行為，則須以營利為目的，將標的物販
    入或賣出，有一於此，其犯罪行為始為完成，苟行為人尚未
    將標的物販入或賣出，即難謂其販賣行為已屬完成（參照最
    高法院88年度臺上字第3760號判決意旨）。復按販賣毒品之
    所謂販賣行為，係行為人基於營利之目的，而販入或賣出毒
    品而言。販賣毒品者，其主觀上須有營利之意圖，且客觀上
    有販賣之行為，即足構成，至於實際上是否已經獲利，則非
    所問。即於有償讓與他人之初，係基於營利之意思，並著手
    實施，而因故無法高於購入之原價出售，最後不得不以原價
    或低於原價讓與他人時，仍屬販賣行為，必也始終無營利之
    意思，縱以原價或低於原價有償讓與他人，方難謂為販賣行
    為，而僅得以轉讓罪論處（最高法院93年度臺上字第1651
    號刑事判決意旨參見）。是核被告所為，係犯毒品危害防制
    條例第4條第2項之販賣第二級毒品罪。被告販賣毒品甲基安
    非他命予購毒者前，所持有該級毒品之低度行為，應為其販
    賣之高度行為所吸收，不另論罪。
  (二)關於犯罪事實三部分：按海洛因、甲基安非他命分別為毒品
    危害防制條例第2條第2項第1款、第2款規定之第一級毒品及
    第二級毒品，不得持有或轉讓、販賣。又按甲基安非他命等
    成分均屬安非他命類藥品，業經行政院衛生署75年7月11日
    衛署藥字第597627號公告，為有效管理安非他命類藥品與其
    衍生物之冊類及其製劑，重申公告禁止使用，而認屬藥事法
    規之禁藥（即藥事法第22條第1款所稱之「經中央衛生主管
    機關明令公告禁止製造、調劑、輸入、輸出、販賣或陳列之
    毒害藥品」）。再查藥事法第83條第1項法定刑為7年以下有
    期徒刑，得併科新臺幣5百萬元以下罰金，較毒品危害防制
    條例第8條第2項之法定刑為重，藥事法第83條第1項係於95
    年5月30日修正公佈，同年7月1日施行，為毒品危害防制條
    例之後法。毒品之範圍尚包括影響精神物質與其製品，而藥
    事之管理，亦非僅止於藥品之管理，又毒品未必係經公告之
    禁藥，禁藥亦未必為毒品，毒品危害防制條例與藥事法二者
    ，並無必然之特別法與普通法關係，故除有轉讓之第二級毒
    品達毒品危害防制條例第8條第6項之一定數量，經依法加重
    後之法定刑較藥事法第83條第1項之法定刑為重之情形外，
    因藥事法第83條第1項為後法，且為重法，應優先適用藥事
    法處罰（臺灣高等法院暨所屬法院94年法律座談會刑事類提
    案第8號結論，最高法院96年度臺上字第3582號判決意旨參
    照）。本件被告如犯罪事實欄三之(一)所示之轉讓之第二級毒
    品甲基安非他命數量，無積極證據證明轉讓上開毒品淨重已
    逾轉讓毒品加重其刑之數量標準第2條所定之10公克標準，
    參照上開說明，被告此部分之轉讓第二級毒品甲基安非他命
    之行為，自應適用藥事法第83條第1項之規定論罪。核被告
    所犯如犯罪事實欄三之(一)部分所為，分別係犯毒品危害防制
    條例第8條第1項之轉讓第一級毒品罪、藥事法第83條第1項
    之轉讓禁藥罪；被告所犯如犯罪事實欄三之(二)部分所為，係
    犯毒品危害防制條例第8條第1項之轉讓第一級毒品罪。被告
    因轉讓第一級毒品、轉讓禁藥，而持有該毒品、禁藥，其持
    有之低度行為，應各為轉讓之高度行為所吸收，均不另論罪
    。被告就犯罪事實欄三之(一)部分，公訴人認此部分非刑法第
    55條之想像競合犯，而應分論併罰，然查，本件並無其他積
    極證據認定被告係先後於不同時間，在上開被告住處客廳內
    ，分別轉讓第一級毒品海洛因及禁藥甲基安非他命予證人賴
    松森之行為，則依罪疑惟輕原則，自應作有利於被告之認定
    ，故被告既於同時、地，轉讓第一級毒品海洛因及禁藥甲基
    安非他命，係1行為同時觸犯毒品危害防制條例第8條第1項
    之轉讓第一級毒品及藥事法第83條第1項轉讓禁藥罪，為想
    像競合犯，公訴意旨容有誤會。
  (三)被告所為販賣第二級毒品罪、轉讓第一級毒品、轉讓禁藥之
    犯行，係不同時間，行為互異，應分論併罰。又被告有上開
    犯罪事實欄所載之前科紀錄，有臺灣高等法院被告前案紀錄
    表及臺灣彰化地方法院檢察署刑案資料查註紀錄表各1份附
    卷可參，其於有期徒刑執行完畢後，5年內故意再犯本件有
    期徒刑以上之罪，均為累犯，除就販賣第二級毒品部分法定
    本刑為無期徒刑部分依法不得加重外，應均依刑法第47條第
    1項之規定，各加重其刑。爰審酌被告素行不佳，有毒品等
    前科紀錄（參卷附臺灣高等法院被告前案紀錄表），復鋌而
    走險從事販毒交易，且被告均明知海洛因、甲基安非他命分
    別為第一級毒品及第二級毒品，使用容易成癮，濫行施用，
    非但對施用者身心造成傷害，而因其成癮性，常使施用者經
    濟地位發生實質改變而處於劣勢，容易造成家庭破裂戕害國
    力，為國家嚴格查禁之違禁物，仍不顧其販賣或轉讓對象可
    能面臨之困境，竟仍販賣第二級毒品、轉讓第一級毒品及轉
    讓禁藥，危害他人及社會匪淺，暨考量渠等犯罪手段、販賣
    毒品之期間、次數、所得之利益，且參酌其之犯罪動機、智
    識程度、生活狀況及考量被告所得財物有限，惟於偵審中始
    終矢口否認犯罪等一切情狀，分別量處如主文所示之刑，並
    定其應執行之刑，以昭炯戒。
  (四)沒收部分：
  1.按犯毒品危害防制條例第4條之罪者，其供犯罪所用或因犯
    罪所得之財物應予沒收，如全部或一部不能沒收時，追徵其
    價額或以其財產抵償之，該條例第19條第1項規定甚明。由
    此項規定觀之，必限於所得者為金錢以外之其他財物而無法
    沒收時，始應追徵其價額。如所得財物為金錢而無法沒收時
    ，則應以其財產抵償之，不發生追徵價額之問題（最高法院
    89年度臺上字第6946號、91年度臺上字第5583號判決要旨參
    照）。且該條規定屬相對沒收主義之立法，依該條規定宣告
    沒收者，以屬於被告所有之供犯罪所用或因犯罪所得之物為
    限（最高法院93年度臺上字第462號判決意旨參照）。又所
    謂「其因犯罪所得之財物」，並不以當場搜獲扣押者為限；
    而販賣毒品所得之對價，不問其中何部分屬於成本，何部分
    屬於犯罪所得之財物，應均予沒收，始與上開法條之規定符
    合；且因犯罪所得之財物，亦不能與正常營利事業計算營利
    所得之情形，相提並論（最高法院65年度第5次刑庭庭推總
    會議決議意旨參照）。又毒品危害防制條例第19條第1項規
    定，犯販賣毒品罪者，其犯罪所得之財物均沒收之，係採義
    務沒收主義。故販賣毒品所得之對價，不問其中成本若干，
    利潤多少，均應全部諭知沒收，貫徹政府查禁煙毒之決心，
    以符立法本旨（最高法院91年度臺上字第2419號判決意旨參
    照）。經查，被告所為犯罪事實二所示販賣第二級毒品甲基
    安非他命之犯行，獲取2000元之財物，該等販毒對價依被告
    與交易對象之交易狀態，已經收取，雖未經扣案，惟無法證
    明已經滅失，且係被告犯毒品危害防制條例第4條第2項之罪
    所得之財物，應依毒品危害防制條例第19條第1項規定，諭
    知沒收如主文所示，如全部或一部不能沒收時，以其財產抵
    償之。
  2.至犯罪事實欄二之犯行，被告所使用之0000000000號行動電
    話，並未扣案，且依據卷附通聯調閱查詢單所載，該門號申
    請人為張雅玲所申辦，無證據可認該0000000000號門號之行
    動電話係被告所有，爰不諭知沒收。
  3.扣案969雙卡機行動電話1支（搭配0000000000、0000000000
    號2個SIM卡門號），雖係被告所使用，然並無積極證據顯示
    被告持上開0000000000、0000000000號2個SIM卡門號作為本
    件販毒聯絡之用，爰不諭知宣告沒收。另扣案已沖洗過之毒
    品包裝袋3個、包裝空袋2包等物，被告在本院審理中堅詞否
    認與本案販賣第二級毒品甲基安非他命或轉讓第一級毒品、
    禁藥甲基安非他命之犯行有何關係，並辯稱：已沖洗過之毒
    品包裝袋3個不是伊的，而包裝空袋2包是伊前妻所放置在家
    中櫥櫃內，不知在裝何種東西等語（見本院審理卷第167頁
    反面、第170頁），則本件既無其他積極證據足以證明上開
    扣案物確與被告本案販賣第二級毒品甲基安非他命及轉讓第
    一級毒品海洛因、禁藥甲基安非他命等犯行有關，依法自不
    得併予宣告沒收，附此敘明。
參、無罪部分：
一、公訴意旨另略以：被告另有如附表「起訴事實欄」所示之販
    賣甲基安非他命及轉讓甲基安非他命之行為，因認被告另涉
    犯毒品危害防制條例第4條第2項之販賣第二級毒品罪，及藥
    事法第83條第1項之轉讓禁藥罪等語。
二、按犯罪應依證據認定之，無證據不得認定犯罪事實。被告未
    經審判證明有罪確定前，推定其為無罪，此為我刑事訴訟之
    基本原則。又公訴案件犯罪證據之蒐集，及提起公訴後，對
    犯罪事實之舉證責任及指出證明之方法，均屬公訴人之職責
    ，原則上法院僅於當事人之主張及舉證範圍內進行調查證據
    ，其經法定程序調查證據之結果，認已足以證明犯罪事實時
    ，始得為犯罪事實之認定。若其為訴訟上之證明，於通常一
    般人仍有合理之懷疑存在，尚未達於可確信其真實之程度者
    ，在該合理懷疑尚未剔除前，自不能為有罪之認定。法院不
    得以偵查機關關於某種犯罪之調查不易，即放棄上開原則之
    堅持，致有違背刑事訴訟無罪推定及嚴格證明之原則，其理
    甚明。又施用毒品者，其所稱向某人購買之供述，須補強證
    據以擔保其供述之真實性。良以施用毒品者其供述之憑信性
    本不及於一般人，況施用毒品者其供出來源，因而破獲者，
    法律復規定得減輕其刑，其有為偵查機關誘導、或為邀輕典
    而為不實之陳述之可能，其供述之真實性自有合理之懷疑。
    是最高法院一貫之見解，認施用毒品者關於其向某人購買毒
    品之供述，必須補強證據佐證，以擔保其供述之真實性，俾
    貫澈刑事訴訟無罪推定及嚴格證明之基本原則。而茲所謂補
    強證據，指必須與施用毒品者關於毒品交易之供述，具有相
    當程度之關連性，而足使一般人對施用毒品者關於毒品交易
    之供述，並無合理之懷疑存在，而得確信其為真實之證據，
    始足當之。最高法院著有94年度台上字第2033號、96年度台
    上字第1029號判決意旨足參。
三、公訴人認被告尚有如附表所示之販賣第二級毒品及轉讓禁藥
    甲基安非他命之犯行，無非以證人陳龍仁、張燕玲、賴松森
    及廖春桂等於偵查中之供述為其依據。訊據被告堅決否認有
    此部分之犯行。經查：
  (一)關於公訴人認為被告有附表編號1至2所示販賣甲基安非他命
    予證人陳龍仁一節，固據證人陳龍仁於偵查中證稱：「…在
    8 至9月中間，詳細時間我不記得了，這是第一次我請黃銀
    龍幫我調安非他命，這是我是去他員林鎮○○路的住處拿安
    非他命，我當場給他1000元。」、「（問：那你還有在何時
    、地跟黃銀龍拿過安非他命？）好像是9月初，詳細時間我
    不記得了，這次是在路上遇到黃銀龍，我請他幫我調1000元
    的安非他命，我並當場交給他1000元，他請我在家裡等，他
    調到之後會打電話跟我說，我大概等了2個多小時，我去員
    林農工前，他將安非他命交給我。」等語（見偵查卷第22頁
    ）。然證人陳龍仁於本院則證稱：「（檢察官問：請審判長
    提示偵卷第20-23頁，由證人詳閱。偵訊筆錄內容哪部分所
    述不實在？）（提示並告以要旨）…，還有第22頁8-9月中
    間我請黃銀龍調甲基安非他命也不實在，我是跟黃銀龍合資
    ，另外，第22頁我提到9月初到員林鎮員林農工請黃銀龍調1
    千元的甲基安非他命也是合資。」、「（審判長問：所謂合
    資是何意？）我拿錢給黃銀龍說我們是合資，是黃銀龍去買
    來一起施用，後改稱，如果買來一人分一半。」、「審判長
    問：何時開始與黃銀龍合資？）不一定，不是每次，99 年8
    、9月開始與黃銀龍合資。」、「（審判長問：合資幾次？
    ）2、3次，買來後一起施用，施用剩下的再一人分一半。」
    等語（見本院審理卷第115頁反面、第117頁反面）。足見證
    人陳龍仁於偵查中及本院審理時之證述互有歧異，且依證人
    陳龍仁於本院之證述稱：「（檢察官問：你唯一相同部分是
    你只有跟黃銀龍交易三次？）不是，在警局時我只有隨便講
    講都答是。」、「（檢察官問：你在檢察官偵訊陳述是否實
    在？）當時我人茫茫的，想到哪裡就講到哪裡，不會想前因
    後果。」、「（審判長問：是否不論警察問你的有電話、沒
    有電話的譯文，你都回答有？）不是，是警察只問我三通譯
    文是什麼意思，我說去泡茶，警察跟我說不要假了不要騙了
    認一認，我說不是，警察就說不要假了…。」等語之情形（
    見本院審理卷第115頁反面、第117頁及其反面），按此，證
    人陳龍仁於偵查中所述被告有販賣甲基安非他命云云一事，
    是否真實已非無疑，加以其間又無相關之通訊監察資料可供
    補強勾稽，是公訴人所指被告此部分之犯行，尚難遽予認定
    。
  (二)就公訴人所指附表編號3被告轉讓禁藥甲基安非他命予證人
    張燕玲部分，固據證人賴松森於偵查中證稱：「（問：據你
    說黃銀龍的女友（張燕玲）有施用安非他命，他施用毒品的
    來源？）我是先聽到張燕玲跟黃銀龍說想要吸食毒品，但是
    黃銀龍說張燕玲現在懷孕9個月內，不要吸食毒品，但是張
    燕玲說他毒癮來了，想要吸食，所以黃銀龍就叫他少吸一點
    ，之後我就看到黃銀龍從口袋內拿出內有安非他命的夾鍊袋
    給張燕玲，至於黃銀龍有無向張燕玲收錢，我就不知道了，
    張燕玲是將安非他命放入玻璃球內燒烤吸食煙霧。」等語（
    見偵查卷第33頁）；證人廖春桂於偵查中證稱：「（問：據
    你說黃銀龍的女友（張燕玲）有施用安非他命，他施用毒品
    的來源？）當時我是已經施用完海洛因，我在躺椅那邊已經
    有點想睡了，我隱隱約約有看到桌上有安非他命，他們在那
    邊施用。」等語（見偵查卷第44頁）。惟就此等部分，證人
    賴松森於本院審理時改口證述稱：「不是，…當天我在那裡
    施用毒品，張燕玲有無跟黃銀龍拿毒品我不知道。」、「（
    受命法官問：張燕玲用的毒品來源？）是廖春桂給張燕玲的
    。」等語（見本院審理卷第110頁反面、第113頁）；證人廖
    春桂於本院審理時改口證述稱：「檢察官問：你在檢察官偵
    訊說有看到張燕玲有施用毒品甲基安非他命？）有，我有看
    到張燕玲施用甲基安非他命。」、「（檢察官問：你在檢察
    官偵訊講說看到他們施用毒品與你剛剛所述你已經睡著了，
    有不一樣，有何意見？）我還沒有睡著前，我的毒品已經放
    在桌上，我不知道他們是用他們自己的毒品還是我的毒品。
    」等語（見本院審理卷第160頁及其反面），而證人張燕玲
    於本院審理時證述稱：「（檢察官問：你施用毒品甲基安非
    他命是何人的？）之前我去找朋友，朋友有剩下一點，朋友
    是誰我不認識。」、「（檢察官問：先前在檢察官陳述比較
    正確還是今日陳述比較正確？）今日所述正確，因為上次緊
    張，所以為不正確的陳述。」、「檢察官問：你今天有緊張
    ？）沒有。」、「（受命法官問：當天黃銀龍跟你的身上有
    無毒品甲基安非他命及海洛因？）我的身上有甲基安非他命
    就是剩下管子裡面的一點點，我本來要丟掉，他們問我有沒
    有吸食器，他們是向我借吸食器，黃銀龍身上沒有毒品甲基
    安非他命。」等語（見本院審理卷第164頁反面、第167頁）
    ，渠等3人於本院審理時之上開證詞，均係否認證人張燕玲
    所施用甲基安非他命之來源，係被告無償轉讓禁藥甲基安非
    他命予證人張燕玲之情事，是證人賴松森、廖春桂於偵查中
    指稱被告尚另轉讓禁藥甲基安非他命予證人張燕玲1次云云
    ，實乏具關聯性之補強證據足資參核。按此，證人賴松森、
    張燕玲此部分之指述，仍有合理可疑存在，自難遽而信為真
    實。
  (三)基上所述，就附表所示部分，既然公訴人所提出之現有證據
    ，仍有合理之懷疑存在，尚未達於可信其為真實之程度，以
    致本院未能形成有罪之確信，則依「罪證有疑、利於被告」
    之證據法則，就此等部分，自均應為被告為無罪之諭知。
肆、證人陳龍仁於本院審理時翻稱：被告未販賣甲基安非他命予
    伊，渠等是合資購買云云；證人賴松森、廖春桂於本院審理
    時翻稱：渠等所施用毒品，係渠等所帶過去施用云云，惟渠
    等3人所述與渠等於偵查中之證述不符，亦與被告於警、偵
    訊及本院訊問時之供述暨證人張燕玲於偵查及審理中之證述
    不符，已如前述，當屬虛偽，證人陳龍仁3人於與案情有重
    要關係之事項，均於供前具結而虛偽陳述，所為均涉有偽證
    罪嫌。上開罪嫌為本院職務上所知，應依職權告發，均由檢
    察官另行處理。
據上論斷，應依刑事訴訟法第299條第1項前段、第301條第1項，
毒品危害防制條例第4條第2項、第8條第1項、第19條第1項，藥
事法第83條第1項，刑法第11條、第55條、第47條第1項、第51條
第5款，判決如主文。
本案經檢察官趙冠瑋到庭執行職務。
中    華    民    國   100    年    3     月    3     日
                  刑事第二庭  審判長  法  官  石馨文
                                      法  官  江彥儀
                                      法  官  郭玄義
以上正本證明與原本無異。
如不服本判決應於收受判決後10日內向本院提出上訴書狀，並應
敘述具體理由；其未敘述上訴理由者，應於上訴期間屆滿後20日
內向本院補提理由書（均須按他造當事人之人數附繕本）「切勿
逕送上級法院」。
中    華    民    國   100    年    3     月    3     日
                                      書記官  魏嘉信
附錄本案論罪科刑法條全文：
毒品危害防制條例第4條第2項
製造、運輸、販賣第二級毒品者，處無期徒刑或7年以上有期徒
刑，得併科新臺幣7百萬元以下罰金。
毒品危害防制條例第8條第1項
轉讓第一級毒品者，處1年以上7年以下有期徒刑，得併科新臺幣
1百萬元以下罰金。
藥事法第83條
明知為偽藥或禁藥，而販賣、供應、調劑、運送、寄藏、牙保、
轉讓或意圖販賣而陳列者，處7年以下有期徒刑，得併科新臺幣5
百萬元以下罰金。
附表：無罪部分
┌──┬────────────────┬─────────────┐
│編號│起訴事實                        │主文                      │
├──┼────────────────┼─────────────┤
│1   │被告於99年8月間之某日，在彰化縣 │黃銀龍無罪。              │
│    │員林鎮○○路○段148號被告住處，販│                          │
│    │賣1千元之甲基安非他命予證人陳龍 │                          │
│    │仁1次。【即起訴書附表一編號1部分│                          │
│    │】                              │                          │
├──┼────────────────┼─────────────┤
│2   │被告於99年9月初某日，在彰化縣員 │黃銀龍無罪。              │
│    │林鎮員林農工前，販賣1千元之甲基 │                          │
│    │安非他命予證人陳龍仁1次。【即起 │                          │
│    │訴書附表一編號2部分】           │                          │
├──┼────────────────┼─────────────┤
│3   │被告於99年10月12日凌晨3時許，在 │黃銀龍無罪。              │
│    │被告上開住處，轉讓禁藥甲基安非他│                          │
│    │命（約500元至1000元）予證人張燕 │                          │
│    │玲1次。【即起訴書附表二編號4部分│                          │
│    │】                              │                          │
└──┴────────────────┴─────────────┘